# 陈老师：关于联营企业逆流的抵扣有一个地方不是很明白

提问人：路七七 时间：2013-01-11 15:58:50
陈老师：看过您关于联营企业顺流逆流抵消的问题。有一个地方不是很明白。就是在例3-11（讲解40-41页）的逆流交易中，合并层面最终形成的的抵消分录是借：累计折旧2.5 借：投资收益59.5 贷：固定资产 60 ；但是我觉得根据您的关于单项合并的理念 最终的结果应该是 借：累计折旧2.5 借：投资收益 60 贷：固定资产 60 贷：管理费用 2.5. 因为折旧引起的管理费用2.5应该是属于投资企业的而不是联营企业的。您在关于第二年的抵消分录中涉及的累计折旧 30 也是抵扣的管理费用呢。谢谢陈老师

回答人：chenyiwei
你的理解有一定道理，应该如此操作。可能是因为准则中的举例偏重于内部交易发生时点的抵销处理，不涉及后续其他时点，所以没有对后续折旧调整予以特殊关注和提及。